【裁判字號】    94,重訴,623
【裁判日期】    950125
【裁判案由】    損害賠償
【裁判全文】
臺灣臺北地方法院民事判決             94年度重訴字第623號
原      告  錸德科技股份有限公司
法定代理人  丙○○
訴訟代理人  吳志揚律師
複 代 理人  蘇飛健律師
被      告  甲○○
訴訟代理人  李貞儀律師
複 代 理人  林怡芳律師
被      告  丁○○
            戊○○
上二人共同
訴訟代理人  吳啟孝律師
複 代 理人  范惇律師
上列當事人間損害賠償事件，本院於中華民國95年1月9日言詞辯
論終結，判決如下：
    主      文
原告之訴及其假執行之聲請均駁回。
訴訟費用由原告負擔。
    事實及理由
一、原告起訴主張：被告丁○○為萬德立企業有限公司（下稱萬
    德立公司）之負責人，被告戊○○為萬德立公司之財務及會
    計，被告甲○○為亞太先進科技股份有限公司（下稱亞太先
    進公司）負責人，萬德立公司、亞太先進公司均從事儲存光
    碟批發販賣業務，向伊買受空白光碟以販賣他人，並與伊來
    往有數年之久。民國92年以前，經伊評估萬德立公司、亞太
    先進公司資本額、信用狀況及以往交易金額等資料，將應收
    帳款交易額度（即買受人於積欠原告款項不超過該額度內，
    得就該額度餘額向原告訂購貨物）控管在新台幣（除下標明
    美金部分外，均同）數千萬元之內。93年以前上開2公司與
    原告年交易總額，萬德立最高僅為4億餘元，亞太先進公司
    最高僅為1億餘元。於92年底及93年間，萬德立公司、亞太
    先進公司竟出於不法所有之意圖，分別向伊表示渠等業務大
    量擴增，故訂購金額亦將大幅提高，為使伊順利接受該高額
    訂單，分別陸續交付伊票據，以擔保貨款之支付，致伊陸續
    提高與萬德立公司、亞太先進公司之應收帳款交易額度。被
    告三人陸續取得伊授與往來高額之應收帳款交易額度同時，
    丁○○即陸續於93年1月至6月間以萬德立公司名義密集大量
    下單，該6個月萬德立公司之下單量即高達659,964,3 38元
    ，為前1年度伊之交易額度1.5倍以上。自93年3月份至8月份
    ，甲○○陸續密集以亞太先進公司名義下單之金額亦高達
    476,992,064元，達前1年度與伊1年交易額度2.53倍以上。
    嗣經伊向萬德立公司請求貨款時，萬德立公司僅給付部份貨
    款，截至93年8月份止，尚積欠伊貨款308,609,079元。丁○○為爭取時間脫產及避免伊立即採取法律途徑取償，因此於
    93年8月間開立以萬德立公司為發票人之支票6紙（發票日分
    別為93年8、9、10、11、12月及94年1月），以分期償還欠
    款，並開立以丁○○個人名義之同額6張本票以擔保債務之
    履行，交伊收執。其中93年8、9月到期支票，萬德立公司皆
    如期兌現，然從第3期支票未如期履行，經伊表示考慮以法
    律途徑取償後，丁○○即於93年11月間用電匯方式將第3期
    票款存入伊帳戶，其餘3期支票嗣皆拒不依約兌現，伊擬行
    使被告丁○○本人所開立之擔保本票時，始赫然發現丁○○
    所開立擔保本票，係無效票據，無法提示取款。另伊於93年
    9月初始發現，萬德立公司與亞太先進公司雖公司登記地址
    不同，然竟共用同一位於台北市○○路97號11樓之辦公室，
    亞太先進公司會計林玉菁並告知伊所屬員工，丁○○為亞太
    先進公司股東，亞太先進公司並沒有印刷包裝廠，係共用萬
    德立之印刷包裝廠，且就萬德立及亞太先進公司安排物流事
    宜，亦皆由亞太先進公司人員吳欣怡負責，並告知就亞太先
    進公司欠款尚未清償部份需詢問丁○○，伊所屬員工雖感詫
    異，惟因當時丁○○尚有依約兌現票款所以未質疑丁○○、
    甲○○共謀詐騙。嗣後於93年9月底、10月初間伊請求亞太
    先進公司償還貨款時，甲○○即稱亞太先進公司係借公司名
    義方便丁○○向伊下單，亞太先進公司向伊購買之貨品皆由
    丁○○負責處理與其無關，並以此為藉口拒不給付貨款，並
    告知伊應向丁○○索討貨款，伊迫於無奈，因此邀同丁○○
    、甲○○討論貨款清償問題，丁○○當時為爭取脫產時間隨
    即同意承擔亞太先進公司貨款，並於93年11月間開立7張以
    丁○○為發票人之支票共計320,513,459元以擔保按上開支
    票到期日分期攤還亞太先進公司欠款，惟嗣後亦未實際代亞
    太先進公司償還貨款。丁○○以萬德立公司名義訂購貨物積
    欠3期支票款項152,642,951元，及原先承諾承擔亞太先進公
    司積欠320,513,459元部份，丁○○於93年底一改其前願意
    還款之態度，並與甲○○均有將其名下財產為處分之脫產行
    為，且伊亦發現萬德立公司、亞太先進公司已無有財產價值
    之資產，經伊調閱亞太先進公司資料竟發現丁○○竟身兼亞
    太先進公司之監察人，至此伊始知受騙，丁○○、甲○○係
    聯合向伊詐騙貨物以轉售得利，另戊○○為丁○○之妹，負
    責萬德立公司財務之人員，其就丁○○詐騙不法利得，有關
    財務轉帳應知之甚詳，且配合丁○○脫產，可合理推測其應
    為共同侵權行為人之一。經原告假扣押亞太先進公司、萬德
    立公司之財產，僅查封萬德立數萬元之財產，而亞太先進公
    司僅扣住70萬餘元，扣除假扣押查封之財產，兩家公司尚積
    欠伊超過4億7千多萬元之貨款，伊均無法受償而受有重大損
    失，核被告三人所為係故意不法且背於善良風俗侵害原告之
    權利，爰依據侵權行為之法律關係訴請被告負擔連帶賠償責
    任，惟衡被告目前脫產情況，其財產已不足上開金額，僅就
    其中5,000萬元為一部請求，其餘損害賠償部份保留請求權
    。並聲明：(一)被告應連帶給付原告5,000萬元，及自起訴狀
    繕本送達翌日起至清償之日止，按年息5％計算之利息；(二)
    願以現金或同額之華南銀行五股分行無記名可轉讓定期存單
    供擔保後，請准宣告假執行。
二、被告丁○○、戊○○則以：其否認有原告所稱之上開施用詐
    術行為，萬德立公司與與原告交易往來多年，均信用良好，
    迄至93年12月支票未獲兌現時止，無論萬德立公司、丁○○
    或戊○○均無退票或信用不良之情事，本件貨款之爭議係因
    市場價格崩盤所生之價差，原告與萬德立公司曾就此開會協
    商，並達成分期付款同時必須繼續供貨之決議，然因原告未
    依約履行繼續供貨之承諾，並不依約彌補萬德立公司之損失
    ，致萬德立公司無力支付部分貨款，然不能推論其於訂貨之
    初，即有詐欺之故意。況原告出售予萬德立公司之商品，並
    無「不得轉售」或有轉售價格之限制，買賣契約存在於原告
    與萬德立公司間，買賣契約成立後，應由萬德立公司對原告
    負給付貨款之責任，原告對於萬德立公司如何處分其所購之
    貨物，並無置喙之餘地，因此，被告或萬德立公司並無告知
    原告貨品將以何名義售往何處之義務，自不得因萬德立公司
    購自原告之商品轉售訴外人K.H&W INTERNATIONAL CO.LTD.
    （下稱K.H&W公司），再由K.H&W公司出售給訴外人E-ACTIVE
    公司，而原告尚不得以貨品由K.H&W公司收取貨款為由，即
    認被告等人係施用詐術。至萬德立公司與亞太先進公司係2
    家獨立主體之法人，並非同一運作主體，且原告對於2家公
    司曾共用同一辦公室之事實早已知悉，而亞太先進公司與原
    告之買賣，並無不得轉售之限制，亞太先進公司取得向原告
    所購之貨品後，轉售予萬德立公司，原告並無干涉之餘地，
    其依法對原告所應負之買受人之法律上義務，亦不受亞太先
    進公司轉售之影響，其並無隱匿之情，此亦與詐術無關。被
    告戊○○僅單純為丁○○之胞妹，並擔任其業務助理之工作
    ，關於萬德立公司與原告訂單接洽貨款支應等事項由公司負
    責人丁○○之決策而定，實非戊○○所為，丁○○雖於93年
    10 月將房地移轉過戶與戊○○，亦與詐術無關，更不能依
    此推定被告2人於1年前即92年12月向原告訂貨時自始即有不
    法所有之意圖。另原告應舉證證明所稱之損害賠償金額係如
    何計算所得等語，資為抗辯。並聲明：(一)原告之訴及其假執
    行聲請均駁回；(二)如受不利判決，願供擔保，請准宣告免為
    假執行。
三、被告甲○○則辯稱：其所經營之亞太先進公司資本額為8,00
    0萬元，而丁○○自係擔任92年5月28日起擔任亞太先進公司
    之監察人，此均為公開資料，其從未隱瞞前開事實，原告決
    定接受亞太先進公司多少額度之訂單，應依據其自由意志並
    按商業判斷自行決定，故其並無施用任何詐術致原告交付貨
    物。原告因知悉貨物之之轉售國外廠商之價款完全係由劉研
    秀所經營之K.&W公司境外公司取得，亞太先進公司並未自國
    外買主E－Net公司取得任何款項，因此於93年9月30日之3方
    協商會議中，同意由劉研秀小姐所經營之萬德立公司概括承
    受亞太先進公司所積欠原告之債務3億2千餘萬元，並於會議
    後依協議收取萬德立公司為概括承受，上開債務所開立之7
    張面額合計3億2千餘萬元之支票。原告既未於買賣契約中有
    任何限制亞太先進公司僅得轉售予特定第三人或不得轉售予
    特定第三人之規定，被告本無告知其貨物販售過程或對象之
    義務，原告自不得以被告未主動告知其貨物係販售予K.H&W
    公司即主張被告有詐欺之情事。原告所交付之貨物確有瑕疵
    等語，資為抗辯。並聲明：(一)原告之訴駁回；(二)如受不利判
    決，願供擔保，請准宣告免為假執行。
四、兩造不爭執事項：
（一）甲○○為亞太先進公司之負責人，丁○○為萬德立公司之
      負責人及亞太先進公司監察人、被告戊○○係同任職於萬
      德立公司。亞太先進公司、萬德立公司均從事儲存光碟批
      發販賣業務，與原告有多年交易往來。
（二）依據亞太先進公司、萬德立公司與原告交易方式，係由該
      二公司傳真採購單予原告，並於採購單上註明採購貨物之
      品名、數量、交期、單價及總價等資料，原告與該二公司
      就付款及交貨條件達成合意時，原告即依合意條件出貨，
      每次採購金額會隨市場波動而不一致，付款時間為原告出
      貨同時開立發票交付亞太先進公司、萬德立公司，並於每
      月25日結算上月出貨發票金額請款，亞太先進公司、萬德
      立公司收到發票後開立票期60天之票據交付原告。
（三）萬德立公司前交付記載發票日為92年12月26日、到期日為
      93年12月31日、受款人為原告、金額為5,000萬元之禁止
      背書轉讓之本票共三紙予原告。復交付發票日為93年4月
      13日、到期日為94年12月31日、受款人為原告、金額為
      5,000萬元之禁止背書轉讓之本票共三紙予原告。
（四）亞太先進公司前交付記載發票日為93年3月2日、未記載到
      期日、受款人為原告、金額為5,000萬之本票共三紙予原
      告。復交付記載發票日為93年5月11日、到期日分別為94
      年12月31日、95年12月31日、受款人為原告、面額為5,00
      0萬之本票各二紙予原告。
（五）坐落於台北市○○路○段130之1號12樓之1、台北縣新店市
      ○○路57巷9號2樓房屋原係被告丁○○所有，然分別於93
      年11月2日、同年月4日，以買賣原因登記為被告戊○○名
      下，並分別於移轉登記日設定700萬、500萬之最高限額抵
      押權予被告丁○○。
（六）坐落於台北市○○路○段97號10樓之2房屋原係被告甲○○
      所有，於94年3月10日登記為訴外人吳欣怡所有。另被告
      甲○○所有門牌號碼為台北市○○○路○段110號10樓之房
      屋、台北市○○區○○段14地號土地、24地號土地，於94
      年2月間設定最高限額4,000萬之抵押權予訴外人華僑銀行
      ；另門牌號碼台北市○○○路420巷23號5樓之房屋、台北
      市○○區○○路1小段707地號土地，則於94年3月設定最
      高限額500萬之抵押權予訴外人傅秋梅。
（七）原告於93年9月30日邀集萬德立公司、亞太先進公司協商
      ，其中會議記錄記載「為彌補今年2004年萬德立和亞太先
      進公司，因DVD降價所產生之價差損失，及貨物品質瑕疵
      所產生的損失，三方協議以下列的時間、產品、價格、數
      量和付款方式，填補萬德立與亞太先進公司之前所產生之
      損失。
（八）亞太先進公司曾以台北信義郵局第717號、第923號存證信
      函向K.H&W公司催討貨款。
（九）原告92、93年度財務報告中就重大財務比率變動說明中關
      於「毛利率」部分，曾說明「本期因市場競爭激烈及供過
      於求，平均銷售價較上期大幅降低，其中以DVD-R之售價
      降幅達53.74％，致產生不利之銷售價差。
五、兩造之爭點及論述：
    按因故意或過失，不法侵害他人之權利者，負損害賠償責任
    。故意以背於善良風俗之方法，加損害於他人者亦同。又數
    人共同不法侵害他人之權利者，連帶負損害賠償責任。民法
    第184條第1項、第185條第1項前段分別定有明文。原告主張
    被告有下列之施用詐術行為包括：(一)被告三人謊稱萬德立公
    司、亞太先進公司接獲歐洲大廠之大量訂單；(二)被告隱瞞實
    際上係由K.H&W公司名義收取轉售原告貨物之貨款；(三)被告
    謊稱原告供貨有瑕疵，致原告於萬德立公司及亞太先進公司
    未依約給付貨款時，仍繼續供貨予萬德立公司及亞太先進公
    司；(四)丁○○、甲○○隱瞞萬德立公司及亞太先進公司實際
    運作為同一主體；(五)被告丁○○及甲○○隱瞞甲○○以亞太
    先進公司名義所開額度，實際上係交由丁○○用以向原告訂
    購貨物等情，致原告交付貨物，而應負擔損害賠償責任。為
    被告所否認，並分別以前揭情詞置辯，故原告自應就被告確
    實有前開侵權行為之事實舉證證明之。經查：
（一）被告是否有謊稱萬德立公司、亞太先進公司接獲歐洲大廠
      之大量訂單部分：
    1.萬德立公司、亞太先進公司與原告往來多年，多年來原告
      皆以萬德立公司為其光碟片貨品外銷歐洲之主要窗口，近
      幾年營業額高達上億元新台幣，此有原告所提出萬德立公
      司、亞太先進公司92年度一般交易訂單及付款明細表在卷
      可參（見本院卷第4宗第154頁至第159頁、第165頁至第16
      8頁）且為兩造所不爭執，自堪信為真實。至原告會於提
      高同意出貨給萬德立公司、亞太先進公司之數量，係因92
      年底光碟片市場供過於求，原告即從原先往來客戶中挑選
      出包括萬德立公司、亞太先進公司之客戶來擴大業務量等
      情，業據證人即當初任職原告擔任業務工作之乙○○到庭
      具結證稱屬實（見本院卷第4宗第205頁），顯見本件係原
      告主動尋求萬德立公司、亞太先進公司作為配合出貨之對
      象，並非由萬德立公司、亞太先進公司以接獲大單為由，
      積極向原告要求提高出貨量。又證人乙○○雖復證稱：萬
      德立公司表示歐洲有很大的客戶可以配合，我們知道萬德
      立公司在歐洲之客戶是E-NET公司，該公司為歐洲蠻大之
      通貨商，原先並非拿原告之光碟片，而係向巨擘科技公司
      訂貨，後來因為權利金之問題，蓋向萬德立公司表示願意
      向其採購，至於關於萬德立公司業務量擴張的訊息，其實
      是雙方面等語（見本院卷第4宗第205頁）。證人乙○○雖
      同時亦提及丁○○所代表之萬德立公司曾向其表示有歐洲
      客戶，然原告係一資本額高達340億元之上市公司，其決
      定接受交易相對人多少金額之訂單，乃由其依其自由意志
      按其商業判斷自行決定，原告就其交易相對人需提供何擔
      保品才與其進行若干額度之交易，完全係由原告自行依其
      內部規定進行審核，交易相對人之萬德立公司、亞太先進
      公司無置喙之餘地，更遑論僅擔任前開公司負責人之丁○○、甲○○抑或僅為萬德立公司職員之戊○○，有能力影
      響其原告同意出貨予客戶之數量。故原告既非僅憑交易相
      對人之片面聲稱有大量訂單即陷於錯誤與之交易，故交易
      相對人縱曾以接獲大量訂單要求提高額度顯不足以使原告
      陷於錯誤而為給付，自無施用詐術之可言。至原告亦未能
      證明甲○○、戊○○有向原告表示亞太先進公司或萬德立
      公司有接獲歐洲大廠訂單之事實，自應認渠等均未有如原
      告所稱施用前開詐術之行為。
    2.另由原告提出其依據丁○○所提供93年度E-ACTIVE公司匯
      款資料金額彙整表（見本院卷第1宗第155頁），其中K.H&
      W公司收受E-ACTIVE之匯款金額高達美金3千7百74萬餘元
      ，折合新台幣約12億餘元。足見，無論是E-ACTIVE公司直
      接下單給萬德立公司，或E-ACTIVE公司先下單給K.H&W公
      司再由K.H&W下單給萬德立公司，都足以證明萬德立公司
      有訂單之事實，不論係間接透過K.H&W公司或直接下單予
      萬德立公司，萬德立公司確實收有歐洲廠商E-NET、E-AC
      TIVE公司之訂單，而萬德立公司於92年度訂單中支付原告
      之貨款金額已達4億5千多萬元、93年度訂單中已原告之貨
      款也達5億4千多萬，以萬德立公司係以資本額僅5千萬元
      之公司，如無大筆訂單之收入，自不可能有資力支付原告
      如此高額貨款，應認丁○○辯稱K.H&W公司所收之貨款皆
      轉入萬德立公司帳戶以支付萬德立向原告及中環等其他廠
      商購貨之貨款、加工費用、出口運費、歐洲倉儲及運費等
      支出為可採。綜上，原告知悉萬德立公司確實有訂單及客
      源，並依其商業上判斷而與萬德立公司為交易，被告三人
      並無以「謊稱有訂單」為詐術而詐騙原告貨物之行為。
（二）被告有無隱瞞實際上係由K.H&W公司名義收取轉售原告貨
      物之貨款之侵權行為：
    1.原告出售予萬德立公司、亞太先進公司之商品，並無不得
      轉售或有轉售價格之限制，買賣契約存在於原告與萬德立
      公司、亞太先進公司間，買賣契約成立後，應由萬德立公
      司及亞太先進公司對原告負給付貨款之責任，原告對於萬
      德立公司、亞太先進公司如何處分其所購之貨物，並無置
      喙之餘地。因此，被告或萬德立公司、亞太先進公司並無
      告知原告貨品將以何名義售往何處之義務，何來隱瞞原告
      之有。況，萬德立公司或因節稅之考量，將其購自原告之
      商品轉售第三人K.H&W公司，再由K.H&W公司出售給E-ACTI
      VE公司，亦與原告無涉，而不受原告之限制，原告尚不得
      以貨品由K.H&W公司收取貨款為由，即認被告等人係施用
      詐術。
    2.又依據債之關係相對性原則，萬德立公司自原告處購得之
      貨物，既出售予K.H&W公司，本應由萬德立公司向K.H&W公
      司收取貨款，原告對K.H&W公司本不得直接訴請貨款，倘
      萬德立公司怠於行使權利時，原告方得代位主張權利，故
      自不得因原告直接向無法向K.H&W公司收取貨款，遽認定
      被告有詐欺之行為。
（三）被告有無謊稱供貨有瑕疵致原告繼續供貨之侵權行為：
      被告雖不爭執其曾向原告反應貨物有瑕疵，然原告既為國
      內第一大光碟片製造廠，對於其所製造之光碟片品質自知
      之甚詳，亦應有一內部控管、檢驗機制，斷無僅因其客戶
      抱怨買受之光碟片有瑕疵，遽認定客戶指訴屬實。查，原
      告與代表萬德立公司之丁○○、代表亞太先進公司之甲○○於93年9月30日上午在原告公司新莊辦事處所召開之會
      議內容第一點即提及「為彌補今年（2004年）『萬德立』
      和『亞太先進』，因DVD降價所產生的價差損失及貨物品
      質瑕疵所產生的損失。三方協議以下列的時間、產品、價
      格、數量和付款方法，填補『萬德立』和『亞太先進』之
      前所產生的損失，日後不得再以本方案無法填補價差之理
      由，要求再給予新的優惠方案。」（見本院卷第1宗第116
      頁），又前開會議記錄第二點要求萬德立公司、亞太先進
      公司提出鉅額價差損失之佐證，然關於渠等所主張之瑕疵
      部分並未要求再予以證明之，故自被告辯稱原告所提供之
      光碟片確實有瑕疵等情堪信為真。況以原告此一規模之公
      司，斷無因被告片面聲稱有瑕疵即陷於錯誤，且由前開會
      議內容中，仍要求萬德立公司至少進貨3,000萬片DVD片（
      見該會議記錄，本院卷第1宗第117頁），顯見原告係因借
      重萬德立公司之銷售能力，方同意繼續供貨予萬德立公司
      及亞太先進公司，與被告是否曾向原告反應貨物有瑕疵與
      否無涉，自不得因被告曾向原告反應貨物之瑕疵行為，遽
      認定有施用詐術可言。
（四）萬德立公司與亞太先進公司是否為同一運作主體，而隱藏
      共用同一辦公室之事實：
    1.按我國關於法人本質之理論，係採法人實在說，故各獨立
      之法人均為獨立之權利主體，即便其構成之股東相同時亦
      同。查，萬德立公司與亞太先進公司係2家具有不同法人
      資格之獨立公司，在法律上即屬不同之主體，萬德立公司
      之負責人丁○○雖有投資亞太先進公司並任亞太先進公司
      之監察人，惟此乃丁○○個人之投資，且於公司實務上係
      屬常見，況丁○○自92年5月28日起即擔任亞太先進公司
      之監察人迄今，並依法向台北市政府進行監察人登記，此
      有公司變更登記表附卷可參（見本院卷第1宗第58頁至第
      64頁），即便透過經濟部商業司之網站亦得查詢出此一事
      實。倘原告認是否調高對其交易相對人之公司供貨金額時
      ，該相對人公司之構成董監事為一重要判斷基準時，自應
      就此部分調查、徵信之工作，自不得因嗣後因丁○○擔任
      亞太先進公司監察人遽認定兩家公司法人格同一。
    2.又原告雖以證人即擔任原告公司應受帳款管理之施武宏之
      證詞，作為被告故意隱匿萬德立公司與亞太先進公司共用
      一辦公室之事實至其陷於錯誤而提高萬德立公司之應收帳
      款額度證明方法。然查，證人施武宏雖證稱「93年9月初
      打電話給丁○○討論貨款事實，她請我直接跟會計江小姐
      聯絡，之前乙○○帶我去過內湖路，結果丁○○告訴我辦
      公室在松仁路，我因為覺得與我之前去的地方不同」等語
      （見本院卷第4宗第209頁背面），由證人施武宏之證言亦
      足證丁○○並未隱匿萬德立公司確實已遷址至亞太先進公
      司登記地址為營業之事實。
    3.況萬德立公司之辦公室原本設於「台北市○○街1號3樓之
      1」時，已將公司地址標示「訂貨單」上，然萬德立公司
      自92年6月間起向亞太先進公司租用「台北市○○區○○
      路97號11樓A室」之辦公室後，亦於遷址後之「訂貨單」
      上標明地址電話，此有原告所提出之訂購單在卷可稽（見
      本院卷第2宗第43頁至第339頁）。原告自應於接獲該等訂
      貨單時即可其上所載之公司資料得知萬德立公司之現址，
      顯見原告對此早已知悉或已處於得知悉之狀態，被告或萬
      德立公司均無原告所稱之故意隱匿或極力阻止原告知曉之
      行為，原告之主張，顯不可採。
（五）被告甲○○是否有將亞太先進公司所取得之額度交由被告
      丁○○向原告訂購貨物：
    1.亞太先進公司與劉研秀所經營萬德立公司、K.H&W公司乃
      不同之法律主體，已如前述，而甲○○向原告所下訂單，
      均係以亞太先進公司名義向原告訂購貨物，業據證人乙○○證述明確（見本院卷第4宗第207頁背面、第208頁）。
      且以原告與萬德立公司嗣後合作之經驗，原告既同意一再
      調高萬德立公司之出貨額度，倘萬德立公司能確實掌握國
      外大廠訂單時，可逕向原告再次要求提高額度即可，斷無
      要求甲○○將亞太先進公司所取得之額度交由丁○○向原
      告訂購貨物之必要。
    2.況原告公司與亞太先進公司交易時，本未限制亞太先進公
      司不得將貨物轉售任何第三人，亦即原告既基於其自由意
      志之商業判斷，於不要求亞太先進公司提供任何保證人或
      擔保物之情形下，即接受亞太先進公司之訂單，並出貨予
      亞太先進公司，則亞太先進公司於收受貨物而取得貨物所
      有權後，本有自由轉讓與任何第三人之權利，原告本無置
      喙之餘地，蓋無論亞太先進公司轉售予任何第三人，均仍
      依法對原告負相同之債務，原告並未因亞太先進公司係將
      貨物轉售予K.H&W公司甚或萬德立公司即因此喪失或減少
      其對亞太先進公司債權之擔保，故本件顯無原告所指2家
      公司共用同一額度或一家公司用2額度之情事，猶未因亞
      太先進公司轉售貨物予K. H&W公司而增加原告公司債權之
      風險，自無原告所指「隱匿實為同一運作主體而涉詐欺」
      之可言。
（六）綜上所述，原告無法證明被告確實有其所稱之詐欺行為，
      從而，原告依據侵權行為之法律關係，訴請被告負擔連帶
      清償責任，即屬無據，應予駁回。又原告受敗訴判決，其
      假執行之聲請即失所依據，應併予駁回。
六、因本件事證已臻明確，兩造其餘主張陳述及所提之證據，經
    本院斟酌後，認與判決結果不生影響，均毋庸再予論述，附
    此敘明。
七、訴訟費用負擔之依據：民事訴訟法第78條。
中    華    民    國    95    年    1     月    25    日
                  民事第四庭    法  官  黃柄縉
以上正本係照原本作成
如對本判決上訴，須於判決送達後20日內向本院提出上訴狀
中    華    民    國    95    年    1     月    26    日
                                書記官  楊湘雯


司法院資訊處製作；財團法人民間司法改革基金會備份。
